臺灣高等法院臺中分院刑事裁定　
110年度聲字第3048號
聲  請  人  臺灣高等檢察署臺中檢察分署檢察官     
受  刑  人  藍弘凱




上列聲請人因受刑人數罪併罰有二裁判以上，聲請定其應執行之
刑（聲請案號：110年度執聲字第1460號），本院裁定如下：
    主  文
藍弘凱因犯如附表所示各罪所處之刑，有期徒刑部分應執行有期
徒刑陸年。
    理  由
一、受刑人藍弘凱（下稱受刑人）因如附表所示各罪，經臺灣臺
    中地方法院、臺灣彰化地方法院及本院先後判處如附表所示
    之刑，並均確定在案，此有各該判決及臺灣高等法院被告前
    案紀錄表在卷可參。茲檢察官聲請就如附表所示各罪所處有
    期徒刑部分定其應執行刑，本院審核認檢察官聲請為正當，
    並已予受刑人有陳述意見之機會，有受刑人提出之陳述意見
    調查表在卷可查（見本院卷第169至170頁），並參酌受刑人
    如附表所示各罪曾定應執行刑情形（詳如附表所示），暨其
    行為次數、侵害法益，及其犯罪類型均為加重詐欺案件，同
    質性高，對於危害個人法益之加重效應為整體非難評價等情
    狀，認應定其應執行刑如主文所示。至於如附表編號10至12
    所示之罪所處併科罰金部分，因本件檢察官未就罰金部分聲
    請定應執行刑，自不在本件定應執行刑範圍內，附此敘明。
二、爰依刑事訴訟法第477條第1項，刑法第50條第2項、第53條
    、第51條第5款，裁定如主文。　
中　　華　　民　　國　　111 　年　　1　 　月　　5 　　日
                  刑事第四庭    審判長法　官  蔡名曜
                                      法　官  邱鼎文
                                      法　官  黃玉琪
以上正本證明與原本無異。
如不服本裁定，應於收受送達後5日內向本院提出抗告書狀(須附
繕本)。因疫情而遲誤不變期間，得向法院聲請回復原狀。
　　　　　　　　　　　　　　　　　　　
　　　　　　　　　　　　　　　　　　　書記官  林姿妤　　　　　
中　　華　　民　　國　　111 　年　　1 　　月　　5 　　日
　　　　　　　　　　　　　　　　　　　　　　　　　　
附表：受刑人藍弘凱定應執行之刑案件一覽表
編           號          1         2         3 罪           名  加重詐欺 加重詐欺 加重詐欺 宣    告     刑  有期徒刑1年4月 （5次） 有期徒刑1年2月 有期徒刑1年5月 （2次） 犯   罪  日  期  ①106.10.17-18 ②106.10.17 ③106.10.24（2次） ④106.11.06 106.10.25 ①106.11.03 ②106.11.06 偵查（自訴）機關 年  度  案  號  臺中地檢107年度偵字第1226號等 臺中地檢107年度偵字第1226號等 臺中地檢107年度偵字第1226號等 最後事實審 法        院 臺中地院 臺中地院 臺中地院  案        號 108年度訴字第927號 108年度訴字第927號 108年度訴字第927號  判 決  日 期 108.07.31 108.07.31 108.07.31 確定判決 法        院 臺中地院 臺中地院 臺中地院  案        號 108年度訴字第927號 108年度訴字第927號 108年度訴字第927號  判決確定日期 108.10.30 (撤回上訴) 108.10.30 (撤回上訴) 108.10.30 (撤回上訴) 是否為得易科罰金之案件         否        否         否 備           註  臺中地檢108年度執字第15704號     編號1至9部分，前經本院110年度聲字第129號裁定定應執行刑為有期徒刑5年2月（臺中地檢110年度執更字第2343號）   

編           號          4         5         6 罪           名  加重詐欺 加重詐欺 加重詐欺 宣     告    刑  有期徒刑1年6月 有期徒刑1年8月 （2次） 有期徒刑1年3月 犯   罪  日  期  106.11.06 ①106.11.01 ②106.11.03 106.10.27 偵查（自訴）機關 年  度  案  號  臺中地檢107年度偵字第1226號等 臺中地檢107年度偵字第4891號等 臺中地檢107年度偵字第4891號等 最後事實審 法        院 臺中地院 臺中高分院 臺中高分院  案        號 108年度訴字第927號 108年度金上訴字第 1121號 108年度金上更一字第228號  判 決  日 期 108.07.31 108.07.17 109.09.17 確定判決 法        院 臺中地院 最高法院 臺中高分院  案        號 108年度訴字第927號 109年度台上字第 2589號 109年度金上更一字第228號  判決確定日期 108.10.30 (撤回上訴) 109.06.23 109.10.26 是否為得易科罰金之案件         否        否         否 備           註  臺中地檢108年度執字第15704號 臺中地檢109年度執字第10446號 臺中地檢109年度執字第16523號   編號1至9部分，前經本院110年度聲字第129號裁定定應執行刑為有期徒刑5年2月（臺中地檢110年度執更字第2343號）   


編           號          7         8         9 罪           名  加重詐欺 加重詐欺 加重詐欺 宣     告    刑  有期徒刑1年2月 有期徒刑1年3月 有期徒刑1年5月 犯   罪  日  期  106.10.19 106.11.06 106.11.08 偵查（自訴）機關 年  度  案  號  臺中地檢107年度偵字第19623號等 臺中地檢107年度偵字第19623號等 臺中地檢107年度偵字第19623號等 最後事實審 法        院 臺中高分院 臺中高分院 臺中高分院  案        號 109年度金上訴字第 1826、1827號 109年度金上訴字第 1826、1827號 109年度金上訴字第 1826、1827號  判 決  日 期 109.10.07 109.10.07 109.10.07 確定判決 法        院 臺中高分院 臺中高分院 臺中高分院  案        號 109年度金上訴字第 1826、1827號 109年度金上訴字第 1826、1827號 109年度金上訴字第 1826、1827號  判決確定日期 109.11.09 109.11.09 109.11.09 是否為得易科罰金之案件         否        否         否 備           註  臺中地檢109年度執字第17118號     編號1至9部分，前經本院110年度聲字第129號裁定定應執行刑為有期徒刑5年2月（臺中地檢110年度執更字第2343號）   


編           號          10         11        12 罪           名  加重詐欺 加重詐欺 加重詐欺 宣     告    刑  有期徒刑1年2月 （另併科罰金新臺幣1000元） 有期徒刑1年8月 （2次） （均另併科罰金新臺幣2000元） 有期徒刑1年6月 （2次） （均另併科罰金新臺幣1000元） 犯   罪  日  期  106.11.05-07 ①106.11.03-07 ②106.11.07 ①106.11.07-08 ②106.11.08 偵查（自訴）機關 年  度  案  號  彰化地檢107年度偵字第7256號等 彰化地檢107年度偵字第7256號等 彰化地檢107年度偵字第7256號等 最後事實審 法        院 彰化地院 臺中高分院 臺中高分院  案        號 108年度訴字第640號 109年度金上訴字第 2638、2640號 109年度金上訴字第 2638、2640號  判 決  日 期 109.09.22 110.01.21 110.01.21 確定判決 法        院 彰化地院 臺中高分院 臺中高分院  案        號 108年度訴字第640號 109年度金上訴字第 2638、2640號 109年度金上訴字第 2638、2640號  判決確定日期 109.12.22 (撤回上訴) 110.02.25 110.02.25 是否為得易科罰金之案件         否        否         否 備           註  彰化地檢110年度執字第1689號 彰化地檢110年度執字第1690號 彰化地檢110年度執字第1690號   編號10至12所處有期徒刑部分，曾經彰化地院上開判決定應執行刑為有期徒刑2年6月（彰化地檢110年度執更字第568號；臺中地檢110年度執更助字第378號）【檢察官並未就併科罰金部分聲請定應執行刑，故併科罰金部分不在本件聲請定應執行刑範圍內】